臺灣高等法院交通事件裁定　　　　　　　 94年度交抗字第9號
　　抗　告　人
　　即受處分人　甲○○
上列抗告人因違反道路交通管理處罰條例案件，不服臺灣板橋地
方法院，中華民國93年11月16日所為裁定（93年度交聲字第886
號），提起抗告，本院裁定如下：
    主  文
抗告駁回。
    理  由
１、原裁定意旨如附件，茲引用之。
２、經查，本件抗告人即受處分人甲○○於民國（下同）93年2
    月15日凌晨1 時55分許，駕駛車牌號碼Ｐ7 －2338號自用小
    客車，集結4 部車輛以上（ＣＡ─5807號、ＨＷ─8212號、
    ＣＹ─3435號、Ｐ7 ─2338號、3 Ｂ─2269號）等多輛自用
    小客車，在道路（臺7 乙線12．5 公里處）競駛，經原舉發
    機關桃園縣政府警察局大溪分局以抗告人有違反道路交通管
    理處罰條例第43條第3 項之規定，予以舉發。原處分機關交
    通部公路總局臺北區○○○○○道路交通管理處罰條例第43
    條第3 項、第4 項之規定，裁處罰鍰新臺幣30000 元，吊銷
    駕駛執照，3 年內禁考，應接受道安講習及吊扣汽車牌照3
    個月。原審法院以抗告人之前開違規事實，業據證人即當日
    於現場蒐證之警員柯玉發、宋豪傑到庭分別結證稱：「舉發
    單是我本人開的，我當時是擔任包抄組，違規地點的時速限
    制是40公里，我當時擔任包抄時，就是將畫面中那群車輛全
    部圍堵在攔檢點前，照到異議人（即抗告人）停放在於3 Ｂ
    ─2269號白色雅哥及ＣＹ─3435號紅色喜美之間，當時是包
    抄組將所有回車閃避之車輛攔下，攔檢組亦向我們靠近，逼
    迫違規車輛停靠路旁受檢」（原審93年8 月9 日訊問筆錄）
    、「我是在場執勤的警員之1 ，負責的是蒐證的工作，蒐證
    組的位置是在百吉分校第1 蒐證點那邊（庭呈取締計畫表及
    圖示附卷），本件的光碟是張有財巡佐拍攝的，我當時與張
    有財同車負責開車，原本車隊還沒有到達我所在的位置時，
    就聽到巨大的引擎聲靠近，聽得出來是2 、3 台以上，隨後
    就看到數輛自小客車1 部接著1 部通過我前面，當時確定後
    面沒有其他車輛到達後，就開始尾隨前開車隊，在攔檢點那
    邊追上，我在尾隨是開時速40到60，時間大約是3 到5 分鐘
    才追上，這中間並沒有其他車輛超越，到達攔檢點的時候，
    我有下車去逐一檢視車輛，整個執行的過程中，發現這些車
    隊最前與最後的距離相當接近，大約間隔只有15秒左右，我
    拍攝的過程中發現，異議人當時的時速絕對超過40公里，是
    由我自己開車的經驗，以及當時駕駛警車以40到60公里的時
    速追趕而認定，異議人所稱3 、40公里所言不實，而且據我
    親眼所見，該批車輛均以相同車速前進，而且路旁可以暫停
    讓其他車輛前進，當時的能見度是可以看得見前方」（原審
    93年8 月16日訊問筆錄）等語無訛，核與原審當庭勘驗員警
    蒐證錄影帶所呈現之情節相符，並有舉發違反道路交通管理
    事件通知書1 紙、交通部公路總局臺北區○○○○○道路交
    通管理事件裁決書2 紙附卷足稽。因依道路交通案件處理辦
    法第19條之規定，駁回抗告人之異議，自無違誤。
３、抗告人提起抗告意旨仍執陳詞，以：（１）抗告人與其他車
    主並不相識，亦未與彼等競駛，僅專心駕車，員警證述抗告
    人集結車輛在道路上競駛，顯係故意扭曲事實；（２）抗告
    人如冒險退避路旁，必遭後方來車衝撞；（３）員警掣發其
    他車輛之違規罰單，與抗告人之罰單所載違規事實不同，抗
    告人年僅29歲，經員警要求在罰單簽名，未敢不從；（４）
    請將錄影帶送請鑑定及傳喚其他車輛之車主到庭證述云云，
    核均無理由，應予駁回。
據上論斷，應依道路交通案件處理辦法第26條，刑事訴訟法第41
2 條，裁定如主文。
中　　華　　民　　國　　94　　年　　1 　　月　　12　　日
                  臺灣高等法院交通法庭
                              審判長法　官  陳春秋
　　　　　　　　　　　　        　　法  官　洪英花
　　　　　　　　　　　　　        　法  官  王麗莉
以上正本證明與原本無異。
不得再抗告。
                                    書記官　蘇秋
中　　華　　民　　國　　94　　年　　1 　　月　　12　　日
